# 预计负债中，部分的履行了“同等义务”的合同该如何理解

提问人：李土土 时间：2019-12-06 06:30:27
各位老师，或有事项准则第八条，待执行合同，是指合同各方尚未履行任何合同义务，或部分地履行了同等义务的合同。其中同等义务的合同，该如何理解？

回答人：chenyiwei
例如，合同约定销售商品 500 件，每件 100 元。现在甲方向乙方交付了100 件商品，乙方也已向甲方支付了该 100 件的货款。但对于剩下的 400件，甲方尚未交货，乙方也尚未支付任何款项。这样，对于剩余的 400 件而言，该合同属于 “部分地履行了同等义务的合同”。